# 关于未来适用调整前期差错的问题

提问人：wx_5dc3bc5d30f5 时间：2020-04-05 08:05:28
请教，对于不重要的前期差错采用未来适用法，例如 19 年发现一项固定资产计入了管理费用，在 20 年调整的时候为什么不能从 20 年更正后开始重新计提折旧，而是要去补提一年的折旧计入当期呢？

回答人：chenyiwei
既然是差错更正，虽然是非重大差错无需追溯重述前期比较数据，但至少应保证差错发现当期期末的资产负债表余额是准确的。
如果在 2020 年内补记固定资产并冲回前期费用后，视同在差错更正时点新取得一项固定资产，那么这样计算的 2020年末余额仍然是错误的，差错仍未得到完全更正。而如果补提原取得次月起的折旧，则其结果与未发生差错情况下的 2020 年末余额是完全一样的。